【裁判字號】    89,易,2123
【裁判日期】    890719
【裁判案由】    賭博
【裁判全文】
臺灣板橋地方法院刑事判決                        八十九年度易字第二一二三號
    公  訴  人  臺灣板橋地方法院檢察署檢察官
    被      告  乙○○
    選任辯護人  邱群傑  律師
    被      告  甲○○
右列被告因賭博案件，經檢察官提起公訴（八十九年度偵字第六八二０號），本院判
決如左：
    主  文
乙○○共同連續意圖營利，聚眾賭博，累犯，處有期徒刑陸月，併科罰金萬元，有
期徒刑如易科罰金，罰金如易服勞役，均以佰元折算壹日。扣案之六合彩簽單壹張
及帳冊壹本均沒收。
甲○○連續在公眾得出入之場所賭博財物，處罰金肆仟元，如易服勞役，以佰元折
算壹日。
    事  實
一、乙○○前於民國八十四年十一月間因賭博案件，經本院判處有期徒刑六月確定，
    於八十五年四月三十日易科罰金執行完畢；又於八十六年二月間同因賭博案件，
    經本院判處有期徒刑七月，經上訴臺灣高等法院撤銷改判有期徒刑六月，併科罰
    金一萬元確定，於八十六年十一月十四日執行完畢。仍不知悔改，竟與一不詳姓
    名綽號「阿雪」之成年女子共同基於意圖營利之概括犯意聯絡，自民國八十八年
    五月間某日起，由乙○○連續提供設址臺北縣土城市○○路一０六號其不知情之
    父親彭元芳所經營之「名屋便利超商」為公眾得出入之場所，經營俗稱「六合彩
    」之賭博（每星期二、四各開獎一次為一期），並設置從「０一」到「四七」共
    四十七個號碼供人簽選，再由不特定之人以打電話或親至上址簽選號碼之方式，
    聚集不特定之多數人賭博財物。其賭法分為「雙星」、「三星」及「四星」三種
    ，依序由簽賭者自上述四十七個號碼中任選二個、三個、四個號碼為一支簽，每
    簽一支賭注均新台幣（下同）八十元，嗣綽號「阿雪」之人以電話與其聯絡時，
    由乙○○再分別以每支八十元、七十元、八十元之代價向綽號「阿雪」之人簽賭
    ，以核對香港政府每星期二、四開出之六合彩號碼作為輸贏之依據（亦即俗稱港
    號或臺號）。凡賭客簽中者，「雙星」可得五千二百元、「三星」可得五萬元、
    「四星」可得六十萬元之彩金，未簽中者，其簽賭之賭資悉歸綽號「阿雪」之人
    所有，並由其自賭客未簽中之優勢結果，從中牟取利潤，乙○○則賺取每簽一支
    「三星」牌賭注金中十元之利潤，並以上開在公眾得出入之場所賭博為常業而賴
    此維生。甲○○則基於概括之犯意，自八十八年十一月五日（起訴書載為不詳時
    間）起至八十九年三月十一日止，以前開簽選「雙星」、「三星」之賭博方法，
    連續多次向乙○○簽賭六合彩以賭博財物。迄至八十九年三月二十八日晚上六時
    三十分許，經警在上址便利超商內查獲乙○○，並扣得其所有供經營六合彩賭博
    所用之六合彩簽單一張及帳冊一本。
二、案經臺北縣警察局土城分局報請臺灣板橋地方法院檢察署檢察官偵查起訴。
    理  由
一、右揭事實，迭據被告乙○○、甲○○於警訊及偵審中坦承不諱，且互核所供情節
    ，並有被告乙○○所有供經營六合彩賭博所用之六合彩簽單一張及帳冊一本扣案
    可資佐證。而依據前開帳冊所載，被告甲○○係從八十八年十一月五日起至八十
    九年三月十一日止，向被告乙○○簽賭六合彩。另按刑法上規定之常業罪，只須
    有賴某種犯罪為業之意思，而有事實之表現為已足，並不以藉該犯罪為唯一生存
    者為必要，縱被告同時兼操其他職業，亦無礙於常業罪之成立。本案被告乙○○
    既坦承經營六合彩賭博及每期可賺取簽賭佣金二千元至三千元不等，核算每月獲
    利至少可達約一萬六千元至二萬四千元不等，足見獲利甚豐，縱其平日幫忙父親
    看管便利超商生意，亦無礙於以在公眾得出入之場所賭博為常業。罪證明確，被
    告等犯行均堪認定。
二、核被告乙○○所為，係犯刑法第二百六十七條之常業賭博罪及同法第二百六十八
    條之意圖營利供給賭博場所罪、意圖營利聚眾賭博罪。其與綽號「阿雪」之成年
    人間，有犯意之聯絡及行為之分擔，均為共同正犯。而被告甲○○所為，則係犯
    同法第二百六十六條第一項前段之在公眾得出入之場所賭博財物罪。另被告乙○
    ○於當期香港六合彩開獎前之多次接續行為，均係當次意圖營利，供給賭博場所
    、聚眾賭博之一部行為，均不另論罪，又其所為常業賭博、意圖營利，供給賭博
    場所、聚眾賭博，係基於一個賭博犯意之決定，以達成同一犯罪之目的，係以一
    行為而觸犯上開三罪名，為想像競合犯，應依刑法第五十五條之規定從情節較重
    之意圖營利，聚眾賭博罪處斷。再被告乙○○、甲○○先後多次犯行，均時間緊
    接，所犯又各係構成犯罪要件相同之罪名，顯各係基於概括犯意為之，均為連續
    犯，皆應依刑法第五十六條之規定以一罪論，並加重其刑。又公訴人雖僅起訴被
    告甲○○最後賭博之時間為八十九二月間，然其迄於八十九年三月十一日止，仍
    有賭博之犯行，已如前述，而此部分犯行與公訴人起訴部分有連續犯裁判上一罪
    之關係，應為起訴效力所及，本院自當一併加以審理。末查：被告乙○○前於八
    十四年十一月間因賭博案件，經本院判處有期徒刑六月確定，於八十五年四月三
    十日易科罰金執行完畢；又於八十六年二月間同因賭博案件，經本院判處有期徒
    刑七月，經上訴臺灣高等法院撤銷改判有期徒刑六月，併科罰金一萬元確定，於
    八十六年十一月十四日執行完畢，此有臺灣高等法院檢察署刑案紀錄簡覆表在卷
    足徵，其受有期徒之執行完畢後，五年以內再犯有期徒刑以上之本罪，為累犯，
    應依法遞加重其刑。爰審酌被告等之品行、智識程度、經營六合彩賭博，供人或
    自行簽賭財物，從中牟取不法利益，助長社會之僥倖心理，並敗壞社會善良風氣
    ，及被告乙○○前有數次賭博前科經判刑後，復再犯賭博罪，惡性非輕，惟其等
    於犯罪後均坦承犯行，尚有悔意等一切情狀，各量處如主文所示之刑，以示懲儆
    ，並分別諭知易科罰金及易服勞役之折算標準。至扣案之六合彩簽單一張及帳冊
    一本，係被告乙○○所有，且係供經營六合彩賭博所用之物，業據其陳明在卷，
    均應依刑法第三十八條第一項第二款規定宣告沒收。
據上論斷，應依刑事訴訟法第二百九十九條第一項前段，刑法第二十八條、第五十六
條、第二百六十六條第一項前段、第二百六十七條、第二百六十八條、第五十五條、
第四十一條、第四十二條第二項、第三十八條第一項第二款，罰金罰鍰提高標準條例
第一條前段、第二條，判決如主文。
本案經檢察官陳銘祥到庭執行職務。
中      華      民      國      八十九      年    七      月    十九    日
                                      臺灣板橋地方法院刑事第三庭
                                          法  官  趙  義  德
右正本證明與原本無異。
如不服本判決，應於判決送達後十日內，向本院提出上訴狀。
                                          書記官  張  慧  玲
中      華      民      國      八十九      年    七      月    二十五  日
附錄本案論罪科刑法條全文：
刑法第二百六十六條第一項：
在公共場所或公眾得出入之場所賭博財物者，處一千元以下罰金，但以供人暫時娛樂
之物為賭博者，不在此限。
刑法第二百六十七條：
以賭博為常業者，處二年以下有期徒刑，得併科一千元以下罰金。
刑法第二百六十八條：
意圖營利，供給賭博場所或聚眾賭博者，處三年以下有期徒刑，得併科三千元以下罰
金。


司法院資訊處製作；財團法人民間司法改革基金會備份。
